756 V. 1. nEva'mo GAmeA ΕΤ mmmmm MEDIARUM.

centiores. Formula derivans EG e vetustioribus addenda est ante-
dictae, siquidem omnia haec derivata non composita (cum praep.
vo == hibern. fo, brit. quo .9).

Duplicatae et conjunctae 9 formulae GG, NG, RG in his
vet‘ustis nominibus: Esuggii fil. Inscript. Ambian. Orell. 2062.
Flaniggo Inscr. Brix. Orell. 3543. Tulingi CaeS. , Tyiangii
Avien. Caspingio (loc. ad Rhen. infer.) Tab. Peut. Viturgia
(nom. fem.) Vopisc. Proc. c. 12, si, ut videtur, nomen est gallicae
originis (cf. Vitudurum Itin.).

 

Hib ern ic a m G derivantem in substantivis, adj ectiviS, ver·
bis statuere ob confusionem scriptionis clz pro q et q pro ch (ρ. 73.
86) eo difficilius est, quia rarior haec derivatio. Verba denomi-
nativa neutra frequenter obvia in -ayim, -aiqim, -2’9im (seriei I),
quamvis semper sere scripta sit q, aperte e derivationibus -ach,
—ech prodire videntur, e. gr. cumachtazyim, cumacktayimm (gl.
nuo, gl. potior 3 i. e. potens sum, adj. cumacktach) Sg. 391’. 54⁸.
cuiliqim (gl. prosto; mox cuileck, gl. prostibulum) Sg. 53⁸. treba-
raiqim (gl. sapio 3 i. e. prudens sum) Sg. 146⁵. Veruntamen verbi “
denominativi factitativi formae hibernicae vetustae -iqur (seriei IV)
respondet cambrica jam vetusta -aam .· nomisliqur (humilem me
facio3 cf. cambr. vet. lemhaam, gl. arguO, i. e. acutum facin, gl. ,
Oxou.) Wb. 17⁶. co asmecnuqursa (gl. ut eradicem, a mecan, ra-
’ dix 3 cf. cambr. vet. etncoilhaam, gl. auspiciO, datolaham, gl. leg0,
merqidlzaham, gl. evaneSCO, i. e. facio avium augurium, concio—
nem, defectionem) Ml. 2⁸. Quae cambrica forma orta quidem esse
potest ex -aqam (p. 162), non tamen ex derivatione adjectivorum,
hibern. -ack, cambr. -auc, ex qua scilicet cambrice esse deberet
-ooam (hod. myas). An forsan factitativa utraque e J, quae etiam
gothice et indice est factitativa'! Quaeritur solummodO, num forma
verbi denominativi neutri diversae sit originis, an possit esse etiam
ejusdem. ⁷

,Connexa derivatio frequentior ANG. In verbis, in quibus
tamen vocalis in alias nutat: fulanq (pati, tolerare3 1. ps. pl.
follonqam Wb. 14¹³), cumanq (posse, valere) Wb. Sg.3 in decom-
posito teemany (3. PS. sg. pL: tecmair'zy, accidit, tecmoizyat, acci-
dunt, Sg. 2⁸. 9⁸) e doeeumany. In nominibusz leomanq (eventus)

